【裁判字號】    95,訴,762
【裁判日期】    950509
【裁判案由】    毒品危害防制條例
【裁判全文】
臺灣臺中地方法院刑事判決               95年度訴字第762號
公  訴  人  臺灣臺中地方法院檢察署檢察官
被      告  甲○○
                      8號
                    （另案羈押於臺灣臺中看守所）
上列被告因違反毒品危害防制條例案件，經檢察官提起公訴（九
十五年度毒偵字第六七三號），被告於準備程序中就被訴事實為
有罪之陳述，經本院合議庭裁定由受命法官獨任進行簡式審判程
序，本院判決如下：
    主  文
甲○○連續施用第一級毒品，累犯，處有期徒刑玖月。又連續施
用第二級毒品，累犯，處有期徒刑陸月。應執行有期徒刑壹年貳
月。
    犯罪事實
一、甲○○前因詐欺案件，於民國九十二年六月二十四日經本院
    以九十二年度易字第六四四號判決處有期徒刑四月確定，上
    訴後，經臺灣高等法院臺中分院於九十二年九月九日以九十
    二年度上易字第一五三○號判決駁回上訴確定，並於九十二
    年十一月二十八日易科罰金執行完畢。甲○○另因施用毒品
    案件，經依本院九十三年毒聲字第一三五四號裁定送觀察、
    勒戒後，認無繼續施用毒品之傾向，於九十三年十一月八日
    執行完畢釋放，並由臺灣臺中地方法院檢察署檢察官於九十
    三年十一月十九日以九十三年度毒偵字第四○六八號為不起
    訴處分確定。詎甲○○仍不知悔改，於觀察勒戒執行完畢後
    五年內，復各基於施用第一級毒品海洛因及第二級毒品甲基
    安非他命之概括犯意，自九十四年一月間某日起至九十五年
    一月十五日止，連續在臺中臺中市○○區○○路三段三七七
    之二號住處，以將第一級毒品海洛因摻入香菸方式，及將第
    二級毒品甲基安非他命置入玻璃球，再點火燒烤，吸所產生
    霧氣方式，分別施用第一級毒品海洛因及第二級毒品甲基安
    非他命多次。嗣於九十五年一月十八日二十一時三十五分許
    ，為警在臺中市○○區○○路一○五之十七號五樓之四、五
    查獲。
二、案經臺中市警察局第五分局報告臺灣臺中地方法院檢察署檢
    察官偵查起訴。
    理  由
壹、程序方面：
一、按除被告所犯為死刑、無期徒刑、最輕本刑為三年以上有期
    徒刑之罪或高等法院管轄第一審案件者外，於法院行準備程
    序進行中，被告先就被訴事實為有罪之陳述時，審判長得告
    知被告簡式審判程序之旨，並聽取當事人、代理人、辯護人
    及輔佐人之意見後，裁定進行簡式審判程序；且受命法官行
    準備程序，與法院或審判長有同一之權限；又簡式審判程序
    之證據調查，不受刑事訴訟法第一百五十九條第一項、第一
    百六十一條之二、第一百六十一條之三、第一百六十三條之
    一及第一百六十四條至第一百七十條規定之限制，刑事訴訟
    法第二百七十三條之一第一項、第二百七十九條第二項前段
    、第二百七十三條之二分別定有明文。
二、查本件被告甲○○所犯為死刑、無期徒刑、最輕本刑為三年
    以上有期徒刑以外之罪，且非高等法院管轄第一審之案件，
    經本院合議庭裁定由受命法官行準備程序時，被告就被訴事
    實為有罪之陳述後，復經本院合議庭裁定由受命法官獨任行
    簡式審判程序，是其證據之調查，自不受刑事訴訟法第一百
    五十九條第一項、第一百六十一條之二、第一百六十一條之
    三、第一百六十三條之一及第一百六十四條至第一百七十條
    規定之限制，合先敘明。
貳、實體方面：
一、上揭犯罪事實，業據被告於本院審理時坦白不諱，且被告於
    上揭時、地為警查獲後經採尿送檢驗結果，均呈嗎啡、甲基
    安非他命陽性反應，此有尿液代號與真實姓名對照表一件、
    中山醫學大學附設醫院檢驗科藥物檢測中心九十五年一月十
    九日篩檢報告、詮昕科技股份有限公司九十五年二月九日第
    00000000號濫用藥物尿液檢驗報告各一紙在卷可稽
    ，足徵被告之自白與事實相符。又被告前因施用毒品案件品
    案件，經依本院九十三年毒聲字第一三五四號裁定送觀察、
    勒戒後，認無繼續施用毒品之傾向，於九十三年十一月八日
    執行完畢釋放，並由臺灣臺中地方法院檢察署檢察官於九十
    三年十一月十九日以九十三年度毒偵字第四○六八號為不起
    訴處分確定在案，此有該不起訴處分書一件、臺灣臺中地方
    法院檢察署刑案資料查註紀錄表及臺灣高等法院被告全國前
    案紀錄表各一份附卷可考，被告於觀察、勒戒執行完畢後五
    年內，再犯施用第一級、第二級毒品之犯行洵堪認定，應依
    法論科。
二、按海洛因、甲基安非他命分屬毒品危害防制條例第二條第二
    項第一、二款所指之第一、二級毒品，合先說明。核被告所
    為，係犯毒品危害防制條例第十條第一項、第二項之施用第
    一級、第二級毒品罪。其施用前持有第一級及第二級毒品之
    低度行為，已為施用之高度行為所吸收，均不另論罪。再被
    告所為多次施用第一、二級毒品之行為，均時間緊接，所犯
    罪名相同，顯係分別出於概括之犯意為之，均為連續犯，應
    依刑法第五十六條之規定各以一罪論，並加重其刑。又其所
    犯上開二罪之間，犯意各別，行為互殊，應予分論併罰。又
    被告前因詐欺案件，於九十二年六月二十四日經本院以九十
    二年度易字第六四四號判決處有期徒刑四月確定，上訴後，
    經臺灣高等法院臺中分院於九十二年九月九日以九十二年度
    上易字第一五三○號判決駁回上訴確定，並於九十二年十一
    月二十八日易科罰金執行完畢，有上開前科紀綠表可稽，其
    於刑之執行完畢後，五年以內再犯本件有期徒刑以上之二罪
    ，均為累犯，應依刑法第四十七條規定加重其刑，並均遞予
    加重之。爰審酌被告前有違反槍砲彈藥刀械管制條例、詐欺
    、毒品危害防制條例之前科，且曾觀察、勒戒完畢（有上開
    前案紀錄表可考），竟不知儆惕，仍故態復萌，再度施用毒
    品，無視於毒品對於自身健康之戕害及國家對於杜絕毒品犯
    罪之禁令，惟審酌施用毒品係屬自戕行為，其犯罪手段尚屬
    平和，亦無事證顯示其因此有危害他人之情況，所生損害尚
    非鉅大，且犯後坦承犯行，態度良好，暨施用毒品者均有相
    當程度之成癮性及心理依賴，其犯罪心態與一般刑事犯罪之
    本質並不相同，應側重適當之醫學治療及心理矯治為宜等一
    切情狀，分別量處如主文所示之刑，並定其應執行之刑，以
    資儆懲。
據上論斷，應依刑事訴訟法第二百七十三條之一第一項、第二百
九十九條第一項前段，毒品危害防制條例第十條第一項、第二項
，刑法第十一條前段、第五十六條、第四十七條、第五十一條第
五款，判決如主文。
本案經檢察官乙○○到庭執行職務。
中    華    民    國   九十五   年   五   月    九    日
                       刑事第九庭  法  官  莊  秋  燕
以上正本證明與原本無異。
如不服本判決，應於判決送達後十日內向本院提出上訴狀( 應附
繕本)。「切勿逕送上級法院」。
                                   書記官  莊  玉  惠
中    華    民    國   九十五   年   五   月    九    日
附錄本案論科法條：
毒品危害防制條例第十條
施用第一級毒品者，處六月以上五年以下有期徒刑。
施用第二級毒品者，處三年以下有期徒刑。


司法院資訊處製作；財團法人民間司法改革基金會備份。
